【裁判字號】    98,易,127
【裁判日期】    980521
【裁判案由】    毒品危害防制條例
【裁判全文】
臺灣基隆地方法院刑事判決               98年度易字第127號
公  訴  人  臺灣基隆地方法院檢察署檢察官
被      告  甲○○
                    現於臺灣基隆監獄
上列被告因毒品危害防制條例案件，經檢察官提起公訴（98年度
毒偵字第344、438號），本院判決如下：
    主  文
甲○○施用第二級毒品，累犯，處有期徒刑伍月；又施用第二級
毒品，累犯，處有期徒刑伍月；又持有第一級毒品，累犯，處有
期徒刑月，扣案之第一級毒品海洛因壹包驗餘淨重零點壹貳貳
伍公克，併同無從與之完全析離之分裝袋壹只，沒收銷燬之。應
執行有期徒刑柒月，扣案之第一級毒品海洛因壹包驗餘淨重零點
壹貳貳伍公克，併同無從與之完全析離之分裝袋壹只，沒收銷燬
之。
    事實及理由
一、犯罪事實：
  (一)甲○○前因施用第二級毒品案件，經本院裁定送觀察、勒戒
    後，認無繼續施用毒品之傾向，於民國88年9月2日執行完畢
    釋放出所，並由臺灣基隆地方法院檢察署檢察官以88年度毒
    偵字第212 號為不起訴處分確定；又因施用第二級毒品案件
    ，由臺灣基隆地方法院檢察署檢察官聲請簡易判決處刑，經
    本院以93年度基簡字第430號判決判處有期徒刑2月確定，於
    94年2月4日執行完畢。又因施用第二級毒品及持有第一級毒
    品案件，經本院以93年度易字第338號判決各判處有期徒刑6
    月、3月，應執行有期徒刑7月，嗣其不服該判決，提起上訴
    ，復經臺灣高等法院以94年度上易字第431 號判決駁回上訴
    確定；又其於93、94年間，因犯竊盜、偽造文書、持有第一
    級毒品等案件，經本院先後判處有期徒刑1年、3月、4 月確
    定，上述尚未執行之案件嗣經減刑並定應執行有期徒刑1 年
    確定。嗣其入監執行後，於95年9 月14日假釋付保護管束出
    獄（保護管束期滿日為96年6月28日），惟其於假釋期間，
    復又因持有第二級毒品案件，經本院以96年度基簡字第 509
    號判決判處有期徒刑3月，嗣經減為有期徒刑1月又15日確定
    ，再經入監服刑，於96年11月8 日縮刑期滿執行完畢。復再
    因施用第二級毒品案件，經送觀察、勒戒後，認無繼續施用
    毒品之傾向，於94年9月7日執行完畢釋放出所，並由臺灣基
    隆地方法院檢察署檢察官以94年度毒偵字第1629號、第1630
    號、第1826號為不起訴處分確定。又再因施用第一、二級毒
    品案件，經本院以96年度易字第481號判決各判處有期徒刑4
    月、3月，經減刑後定應執行有期徒刑3月，嗣其不服該判決
    ，提起上訴，復經臺灣高等法院以94年度上易字第2792號判
    決駁回上訴確定，甫於97年11月25日執行完畢。
  (二)詎其猶不知悔改，分別基於施用第二級毒品安非他命及持有
    第一級毒品海洛因之犯意，分別為下列犯行：
    (1)於97年12月22日，在基隆市○○區○○路229號4樓住處，
      以玻璃球吸食器燒烤之方式，非法施用第二級毒品安非他
      命1 次。嗣為警於97年12月23日20時許，在基隆市○○路
      168巷12號1樓前查獲，並經其同意採驗尿液呈毒品安非他
      命陽性反應而查獲上情。
    (2)於97年12月27日，亦在上址住處，以上開方式，非法施用
      第二級毒品安非他命1 次。甲○○另基於持有第一級毒品
      之犯意，於97年12月28日16時40分許，在基隆市○○路一
      間土地公廟內，向年籍不詳綽號「阿狗」之成年男子，以
      1包新臺幣1000元之價格購入1包第一級毒品海洛因，以伺
      機供己施用，而予以非法持有之。嗣於同日17時許，在基
      隆市○○路168巷2弄口為警查獲，並扣得上開第一級毒品
      海洛因1 包（驗餘淨重0.1225公克），且經採集其尿液送
      驗呈毒品安非他命陽性反應，始悉上情。
二、認定事實所依據之證據及理由：
  (一)被告自白：被告於本院審理中自白其於前述時、地施用第二
    級毒品安非他命及持有第一級毒品海洛因之犯行事實，其任
    意自白核與下列事證相符，應堪可採為證據。
  (二)尿液檢驗結果：台灣尖端先進生技醫藥股份有限公司濫用藥
    物檢驗報告2 紙，足證被告經警查獲後採集之尿液經檢驗結
    果，呈安非他命陽性反應。
  (三)扣案之海洛因1 包（驗餘淨重0.1225公克，有交通部民用航
    空局航空醫務中心毒品鑑定書可參）可資佐證。
  (四)臺灣高等法院被告前案紀錄表在卷可按，足證被告確有如事
    實欄所載之觀察勒戒、徒刑執行等情形。
三、論罪及科刑之理由：
  (一)按海洛因、安非他命分係毒品危害防制條例第2 條第2項第1
    、2 款所定之第一、二級毒品，核其所為，係犯毒品危害防
    制條例第10條第2項之施用第二級毒品罪、同法第11條第1項
    之持有第一級毒品罪。其持有第二級毒品安非他命係供施用
    ，其持有第二級毒品之低度行為為施用第二級毒品之高度行
    為所吸收，均不另論罪。被告所為上開2次施用第二級毒品
    罪及持有第一級毒品罪，犯罪各別，應予分論併罰。又被告
    曾受前揭犯罪事實所載有期徒刑之執行完畢，有臺灣高等法
    院被告全國前案紀錄表在卷可按，其於執行完畢後5年內故
    意再犯本件最重本刑為有期徒刑以上之罪，均為累犯，應依
    刑法第47條第1 項之規定加重其刑。爰審酌被告前有多次施
    用毒品之前科，猶不知悔改而續為施用毒品，並審酌其所犯
    施用毒品之犯罪係戕害自身健康之行為，其持有海洛因亦僅
    供己施用，及被告坦承犯行之態度等一切情狀，分別量處如
    主文所示之刑，並定應執行刑，以示懲儆。
四、扣案之白色粉末1 包（驗餘重0.1225公克），核屬毒品危害
    防制條例所明定列管之第一級毒品海洛因，併同無法與之完
    全析離之分裝袋1只，應依毒品危害防制條例第18條第1項前
    段規定，宣告沒收併銷燬之。
五、依刑事訴訟法第284條之1、第299條第1項前段，毒品危害防
    制條例第10條第2項、第11條第1項、第18條第1 項、第23條
    第2項，刑法第11條前段、第47條第1項、第51條第5 款，判
    決如主文。
本案經檢察官乙○○到庭執行職務。
中    華    民    國    98    年    5     月    21    日
                  刑事第四庭法    官  齊潔
以上正本證明與原本無異。
如不服本判決應於收受送達後10日內向本院提出上訴書狀，並應
敘述具體理由；其未敘述上訴理由者，應於上訴期間屆滿後20日
內向本院補提理由書（均須按他造當事人之人數附繕本）「切勿
逕送上級法院」。
中    華    民    國    98    年    5     月    21    日
                            書 記 官  王月娥
附錄論罪法條
毒品危害防制條例第10條第2項
施用第二級毒品者，處3年以下有期徒刑。
毒品危害防制條例第11條第1項
持有第一級毒品者，處3年以下有期徒刑、拘役或新臺幣5萬元以
下罰金。


司法院資訊處製作；財團法人民間司法改革基金會備份。
